臺灣基隆地方法院民事裁定
110年度監宣字第135號
聲   請   人  陳惠芬  

受監護宣告人  陳鄭妙  

上列聲請人聲請處分受監護宣告人之財產事件，本院裁定如下：
　　主　　文
准聲請人代為處分受監護宣告人陳鄭妙（女，民國00年0月00日
生，身分證統一編號：Z000000000號）所有如附表所示之不動產
。
聲請費用由受監護宣告人陳鄭妙負擔。
    理    由
一、聲請意旨略以：聲請人為相對人即受監護宣告人陳鄭妙之女
    ，相對人前經本院以104年度監宣字第168號裁定宣告為受監
    護宣告人，並選任聲請人為其監護人。茲因相對人現年邁，
    生活起居均需專人照顧，費用日益增加，於無任何收入情況
    下，尚須聘僱外籍監護工，每月支出近2萬餘元，現擬出售
    如附表相對人之不動產，供支應相對人生活開銷，對相對人
    之生活照料而言更為有利。實有處分受監護宣告人所有不動
    產之必要，爰依民法第1101條第2項第1款之規定，聲請裁定
    准予處分受監護宣告人陳鄭妙所有如附表所示之不動產等語
    。
二、按監護人對於受監護人之財產，非為受監護人之利益，不得
    使用、代為或同意處分；監護人代理受監護人購置或處分不
    動產行為，非經法院許可，不生效力；上開規定於成年人之
    監護準用之，民法第1101條第1項、同條第2項第1款及第111
    3條分別定有明文。
三、查聲請人上開主張，業據提出戶籍謄本、系爭不動產謄本、
    勞動部108年8月27日勞動發事字0000000000號函為證，且經
    本院調取本院104年度監宣字第168號民事裁定及本院民事裁
    定確定證明書、110年度監宣字第137號陳報財產清冊卷宗，
    自堪信聲請人之主張為真實。從而，聲請人聲請本院許可其
    代理處分受監護宣告人所有如附表所示之不動產，核與受監
    護宣告人之利益相符，依法即無不合，應予准許。
四、末按監護人應以善良管理人之注意，執行監護職務。又監護
    人於執行監護職務時，因故意或過失，致生損害於受監護宣
    告之人者，應負賠償之責。再法院於必要時，得命監護人提
    出監護事務之報告、財產清冊或結算書，檢查監護事務或受
    監護宣告之人之財產狀況。民法第1113條準用同法第1100條
    、第1109條第1項、第1103條第2項規定均有明示，則本件聲
    請人即監護人代為處分受監護宣告人之不動產，就處分之財
    產應妥適管理及使用，併予敘明。
五、依家事事件法第164條第2項，裁定如主文。
中　　華　　民　　國　　110 　年　　12　　月　　6 　　日
                  家事法庭法  官　何怡穎 
以上正本係照原本作成。
如對本裁定抗告須於裁定送達後10日內向本院提出抗告狀。
中　　華　　民　　國　　110 　年　　12　　月　　6 　　日
                          書記官　葉憶葇
附表：
編號 種類 土地坐落或建物門牌 面積（平方公尺） 權利範圍 1 土地 台中市○○區○○段00號 1877.81 10000分之107 2 土地 台中市○○區○○段00號 32.47 10000分之107 3 土地 台中市○○區○○段00號 3.45 10000分之107 4 建物 台中市○○區○○街000○0號 總面積：79.73 層次面積：79.73 陽台：9.91 共有部分：福興段88建號 1840.37 權利範圍10000分之108 全部